臺灣桃園地方法院刑事裁定
111年度聲字第1349號
抗  告  人
即  聲請人  臺灣桃園地方檢察署檢察官  
受  刑  人  李星宜




上列抗告人即聲請人因受刑人定應執行刑案件，不服本院111年5
月16日所為之裁定（下稱原裁定），提起抗告，本院更正裁定如
下：
    主  文
原裁定撤銷。　　
李星宜犯如附表所示各罪所處之刑，應執行有期徒刑玖月。
    理  由
一、抗告意旨略以：受刑人李星宜雖經本院原裁定應執行有期徒
    刑9月，如易科罰金，以新臺幣1,000元折算1日，惟原裁定
    附表編號2所示之罪係屬不得易科罰金之罪，經受刑人請求
    檢察官向本院聲請與附表編號1、3、4、5所示之罪一併定應
    執行刑，是全部均已不得易科罰金，故原裁定容有違誤，請
    撤銷另為適當之裁定等語。
二、按原審法院認為抗告有理由者，應更正其裁定，刑事訴訟法
    第408條第2項前段定有明文。又按行為人所犯為數罪併罰，
    其中一罪雖得易科罰金，但因與不得易科之他罪合併處罰之
    結果，於定執行刑時，祇須將各罪之刑合併裁量，不得易科
    罰金合併執行，亦有司法院釋字第144 號、第679 號解釋意
    旨可茲參照。
三、查附表編號2之本院110年度審簡字第534號案件宣告刑為有
    期徒刑2月，且因所犯為不得易科罰金之幫助犯洗錢防制法
    第14條第1項之洗錢罪，故未諭知得易科罰金，是本院就附
    表編號2與附表編號1、3、4、5部分定應執行刑時，如前所
    述，自不得諭知易科罰金之標準，是原裁定確有違誤，自應
    予以撤銷。
四、經查，受刑人所犯如附表所示之罪，經判處如附表所載之刑
    ，均經確定在案，有附表所示之簡易判決、裁定及臺灣高等
    法院被告前案紀錄表各1 份在卷可稽，又受刑人所犯如附表
    編號1 所示之罪，其判決確定日期為民國110年8月3日，而
    如附表所示各罪，確均係於該判決確定日前為之，並以本院
    為如附表所示各罪犯罪事實最後判決之法院，且受刑人亦依
    刑法第50條第2 項之規定提出聲請，有臺灣桃園地方檢察署
    依102 年1 月23日修正之刑法第50條調查受刑人是否聲請定
    應執行刑調查表1紙在卷可考，故檢察官向本院聲請定其應
    執行之刑，經核與法律規定相符，應予准許。
五、復按數罪併罰案件定應執行刑之目的在於特別預防之考量，
    輔以一般預防作為刑罰目的而量定其刑，當行為人於判決確
    定前犯數罪，個別宣告刑累加之結果，無法充分考量此一加
    總後之刑罰是否過重，對受刑人施以過重之刑罰，無助於預
    防再犯、教化之目的，更有可能違反比例原則，自應透過定
    應執行刑之程序，酌定適當刑罰。為此，本院當應以行為罪
    責為基礎，審酌受刑人所犯分別為違反毒品危害防制條例及
    洗錢防制法等罪，併其所表示之意見、行為態樣、各罪關係
    、次數多寡，及所呈現受刑人之人格特質及犯罪動機、目的
    、手段、程度、所生危險、案件之特性、比例原則，暨預防
    需求等綜合因素，爰定其應執行之刑如主文。至受刑人於11
    1年5月26日曾以書狀向本院陳明減刑過少，請重新量刑等語
    ，惟原裁定既已撤銷，自無從再對已撤銷之裁定表示不服，
    惟就本裁定仍可提出抗告，附此敘明。
六、依刑事訴訟法第408 條第2 項前段、第477 條第1 項、刑法
    第53條、第51條第5 款、第50條第2項，裁定如主文。
中　　華　　民　　國　　111 　年　　6 　　月　　13　　日
            刑事第十八庭    法　官　陳囿辰
以上正本證明與原本無異。
如不服本裁定，應於裁定送達後5 日內向本院提出抗告狀。
　　　　　　　　　　　　　　書記官　劉霜潔　　　　　　
中　　華　　民　　國　　111 　年　　6 　　月　　13　　日